【裁判字號】    97,交抗,500
【裁判日期】    970828
【裁判案由】    聲明異議
【裁判全文】
臺灣高等法院高雄分院刑事裁定         97年度交抗字第500號
抗  告  人
即受處分人  甲○○
上列抗告人因違反道路交通管理處罰條例聲明異議案件，不服臺
灣高雄地方法院中華民國97年7 月14日裁定（97年度交聲字第11
30號），提起抗告，本院裁定如下：
    主  文
抗告駁回。
    理  由
一、抗告意旨略以：抗告人甲○○為本件違規事件之受處分人，
    當初要提出聲明異議時，請教監理機關人員，經告知以乙○
    ○（駕駛人）之名義提出，所以才以乙○○之名義聲明異議
    ，但以乙○○之名義聲明異議，原審法院97年6 月27日裁定
    ，竟以乙○○非違規受處分人而聲明異議，不合法律上之程
    式，且屬不得補正之情形為理由，而駁回乙○○之聲明異議
    ，抗告人對於上開原審法院97年6 月27日駁回乙○○聲明異
    議之裁定提起抗告，又經原審法院以抗告人並非97年6 月27
    日駁回異議裁定之當事人，提起抗告於法律上不應准許為理
    由，而駁回抗告人之抗告。為此，提起抗告，請求撤銷原裁
    定云云。
二、原裁定略以：按受處分人，不服第8 條主管機關所為之處罰
    ，得於接到裁決書之翌日起20日內，向管轄地方法院聲明異
    議。法院受理前項異議，以裁定為之。不服前項裁定，受處
    分人或原處分機關得為抗告。但對抗告之裁定不得再抗告。
    道路交通管理處罰條例第87條固有明文。惟於交通裁罰聲明
    異議案件，對交通主管機關所為之裁決，其聲明異議權僅限
    於受裁決人即受處分人，他人並無聲明異議權（即無實施聲
    明異議之權能），惟無聲明異議權之人（即非受處分人）若
    以自己名義聲明異議繫屬於法院，就該具體繫屬於法院之交
    通案件而言，其即為當事人，縱法院以其無聲明異議權而駁
    回其聲明異議，因受裁定之訴訟當事人僅係該無聲明異議權
    而聲明異議之人，應僅該人有抗告權，其他縱係原交通裁罰
    之受處分人，因非受裁定之當事人，亦無抗告權。至於道路
    交通管理處罰條例第87條第3 項前段規定之「不服前項裁定
    ，受處分人得為抗告」所稱之「受處分人」，應指依同條第
    1 項規定提出聲明異議而受裁定之受處分人而言，而非謂未
    受法院裁定之受處分人亦有抗告權。又依道路交通案件處理
    辦法第26條準用刑事訴訟法第408 條第1 項前段規定，道路
    交通事件原審法院認為抗告不合法律上之程式或法律上不應
    准許，或其抗告權已經喪失者，應以裁定駁回之。而本件交
    通違規案件（原處分：高雄市政府交通局96年5 月13日高市
    交裁字第裁32-B00000000號）之受處分人固為甲○○，有上
    開原處分之裁決書1 份附卷可稽；惟對該處分提出聲明異議
    者並非甲○○，但係由乙○○對上開裁決書聲明異議，並經
    原審法院於97年6 月27日裁定駁回異議，此有聲明異議狀、
    原審法院上開裁定書各1 份在卷可憑。甲○○並非受原審法
    院對聲明異議所為裁定之當事人，並無抗告權，其提起本件
    抗告，於法律上不應准許，原審法院因而駁回其抗告，核無
    不合。抗告意旨指仍執前詞提起抗告，為無理由，應予駁回
    。
三、據上論結，應依道路交通案件處理辦法第26條，刑事訴訟法
    第412 條，裁定如主文。
中    華    民    國    97    年    8     月    28    日
                    刑事第六庭    審判長法  官  王憲義
                                        法  官  張盛喜
                                        法  官  邱永貴
以上正本證明與原本無異。
不得再抗告。
中    華    民    國    97    年    8     月    28    日
                                        書記官  鄭翠芬


司法院資訊處製作；財團法人民間司法改革基金會備份。
